incubator/apertium-ota/apertium-ota.ota.lexc
! Morphological Transducer for Ottoman Turkish

Multichar_Symbols

! Part of speech categories
%<n%>           ! Noun
%<num%>         ! 
%<det%>         !
%<cnjcoo%>      ! 

%<pl%>          ! Plural
%<sg%>          ! Singular

%<nom%>         ! 
%<dat%>         ! 
%<acc%>         ! 
%<gen%>         ! 
%<loc%>         ! 
%<abl%>         ! 

%<dem%>

%{N%}
%{I%}
%{s%}
%{ء%}
%{n%}

%>

!!!!!!!!!!!!!!!!!!!!!!!!!!!!!!!!!!!!!!!!!!!!!!!!!!!!!!!!!!!!!!!!!!!!!!!!!!!!!!!
!!!                       M O R P H O T A C T I C S                         !!!
!!!!!!!!!!!!!!!!!!!!!!!!!!!!!!!!!!!!!!!!!!!!!!!!!!!!!!!!!!!!!!!!!!!!!!!!!!!!!!!

LEXICON Root

Conjunctions ;
Determiners ;
Nouns ;
Punctuation ; 
Digits ; 

LEXICON CASES

%<nom%>: # ;
%<acc%>:%>%{N%}%{I%} # ;
%<gen%>:%>%{N%}ڭ # ;
%<loc%>:%>ده‎ # ;
%<abl%>:%>دن‎ # ;

LEXICON POSSESSIVES

%<px3sp%>:%>%{s%}%{I%}%{n%} CASES ; 

LEXICON PLURAL

%<pl%>:%>لهر CASES ;
%<pl%>:%>لهر POSSESSIVES ;

LEXICON FULL-NOMINAL-INFLECTION

PLURAL ;
CASES ;
POSSESSIVES ;

LEXICON N1 

%<n%>: FULL-NOMINAL-INFLECTION ; 

LEXICON DET-DEM 

%<det%>%<dem%>: # ;

LEXICON CC

%<cnjcoo%>: # ;

!!!!!!!!!!!!!!!!!!!!!!!!!!!!!!!!!!!!!!!!!!!!!!!!!!!!!!!!!!!!!!!!!!!!!!!!!!!!!!!
!!!                          L E X I C O N                                  !!!
!!!!!!!!!!!!!!!!!!!!!!!!!!!!!!!!!!!!!!!!!!!!!!!!!!!!!!!!!!!!!!!!!!!!!!!!!!!!!!!

LEXICON Conjunctions

و:و CC ; ! "ve"

LEXICON Determiners

بو:بو DET-DEM ; ! "bu"

LEXICON Nouns


گول:گول N1 ; ! "köl"
طاوشان:طاوشان N1 ; ! "tavşan"
پاشا:پاشا N1 ; ! "paşa"

عدالت:عدالت N1 ; ! "ʿadālet"
عائله:عائله N1 ; ! "ʿā'ile"
عالِم:عالِم N1 ; ! "ʿālim"
عمل:عمل N1 ; ! "ʿamel"
عارف:عارف N1 ; ! "ʿārif"
عشق:عشق N1 ; ! "ʿaşḳ"
جهالت:جهالت N1 ; ! "cehālet"
جسد:جسد N1 ; ! "cesed"
چشمه:چشمه N1 ; ! "çeşme"
چوجق:چوجق N1 ; ! "çocuḳ"
دائره:دائره N1 ; ! "dā'ire"
دکر:دکر N1 ; ! "değer"
دَور:دَور N1 ; ! "devr"
دیکن:دیکن N1 ; ! "diken"
افسانه:افسانه N1 ; ! "efsāne"
ایلچی :ایلچی   N1 ; ! "élçi"
اكسه:اكسه  N1 ; ! "eñse"
أو:أو N1 ; ! "ev"
فضیلت:فضیلت N1 ; ! "fażı̄let"
فکر:فکر N1 ; ! "fikr"
كیجه  :كیجه    N1 ; ! "géce"
کوکل:کوکل N1 ; ! "göñül"
کوز:کوز N1 ; ! "göz"
کل:کل N1 ; ! "gül"
حقیقت:حقیقت N1 ; ! "ḥaḳı̄ḳat"
حاکم:حاکم N1 ; ! "ḥākim"
هيئت:هيئت N1 ; ! "hey'et"
حسران:حسران N1 ; ! "ḥüsrān"
خوی:خوی N1 ; ! "ḫūy"
انسان:انسان N1 ; ! "insān"
عرفان:عرفان N1 ; ! "ʿirfān"
اسهال:اسهال N1 ; ! "ishāl"
اسم:اسم N1 ; ! "ism"
استخدام:استخدام N1 ; ! "istiḫdām"
استقلال:استقلال N1 ; ! "istiḳlāl"
استقرار:استقرار N1 ; ! "istiḳrār"
استعمال:استعمال N1 ; ! "istiʿmāl"
اشتراك:اشتراك N1 ; ! "iştirāk"
قبول:قبول N1 ; ! "ḳabūl"
قلم:قلم N1 ; ! "ḳalem"
کلمه:کلمه N1 ; ! "kelime"
قیلیچ:قیلیچ N1 ; ! "ḳılıç"
قرال:قرال N1 ; ! "ḳral"
ماضی:ماضی N1 ; ! "māżı̄"
مأمور:مأمور N1 ; ! "me'mūr"
مبادله:مبادله N1 ; ! "mübādele"
محاربه:محاربه N1 ; ! "muḥārebe"
نشئه:نشئه N1 ; ! "neş'e"
نهایت:نهایت N1 ; ! "nihāyet"
اوك:اوك  N1 ; ! "öñ/üñ"
اردو:اردو N1 ; ! "ordu"
اوط:اوط N1 ; ! "oṭ"
پیکار:پیکار N1 ; ! "pıñar"
رأى:رأى N1 ; ! "re'y"
سائر:سائر N1 ; ! "sā'ire"
سفارت:سفارت N1 ; ! "sefāret"
سما:سما N1 ; ! "semā"
سماء:سماء N1 ; ! "semā'"
شرف:شرف N1 ; ! "şeref"
شیء:شی%{ء%} N1 ; ! "şey'"
سیکیر:سیکیر N1 ; ! "siñir"
سوز:سوز N1 ; ! "söz"
سؤال:سؤال N1 ; ! "su'āl"
صلح:صلح N1 ; ! "ṣulḥ"
تمثیل:تمثیل N1 ; ! "tems̱ı̄l"
تسجیل:تسجیل N1 ; ! "tescı̄l"
طوپاق:طوپاق N1 ; ! "ṭopaḳ"
وقت:وقت N1 ; ! "vaḳt"
يأس:يأس N1 ; ! "ye's"
ییلدیز:ییلدیز N1 ; ! "yıldız"
زمان:زمان N1 ; ! "zamān/zemān"
زندان:زندان N1 ; ! "zindān"



LEXICON DIGIT

%<num%>: # ;

LEXICON Digits 

<[ ۰ | ۱ | ١ | ۲ | ۳ | ۴ | ۵ | ٥ | ۶ | ۷ | ۸ | ٢ | ٦ | ۹ ]+> DIGIT ;
